臺灣高等法院高雄分院刑事判決　　　　 94年度上易字第627號
上　訴　人
即　被　告　甲○○
上列上訴人因違反毒品危害防制條例案件，不服臺灣高雄地方法
院94年度簡上字第311 號中華民國94年7 月19日第一審判決（聲
請簡易判決處刑案號：臺灣高雄地方法院檢察署93年度毒偵字第
7798號，原審併案案號；同署94年度毒偵字第2769號），提起上
訴，本院判決如下：
    主  文
上訴駁回。
    事實及理由
一、本案經本院審理結果，認第一審判決認事用法及量刑均無不
    當，應予維持，並引用第一審判決書記載之事實、證據及理
    由（如附件）。
二、上訴人即被告（下稱被告）甲○○不服原審判決，提起上訴
    ，其上訴意旨僅謂不服原審判決提起上訴云云，並未具體指
    摘原判決有何不當，其上訴為無理由，應予駁回。
三、被告經合法傳喚，無正當理由不到庭，爰不待其陳述，逕行
    判決。
四、據上論斷，應依刑事訴訟法第368 條、第371 條、第373 條
    ，判決如主文。
本案經檢察官林應華到庭執行職務。
中　　華　　民　　國　　94　　年　　11　　月　　22　　日
                  刑事第八庭    審判長法  官  李炫德
                                      法  官  洪慶鐘
                                      法  官  李淑惠
以上正本證明與原本無異。
本判決不得上訴。
中　　華　　民　　國　　94　　年　　11　　月　　22　　日
　　　　　　　　　　　　　　　　　　　書記官  邱麗莉
附件：
臺灣高雄地方法院刑事判決　　　　　　 94年度簡上字第311號
上  訴  人　臺灣高雄地方法院檢察署檢察官
被　　　告　甲○○
上列上訴人因被告違反毒品危害防制條例案件，不服本院高雄簡
易庭94年度簡字第203 號中華民國94年3 月17日刑事簡易判決（
聲請簡易判決處刑案號：93年度毒偵字第7798號），提起上訴及
請求移送併案審理（94年度毒偵字第2769號），本院管轄之第2
審合議庭認不得以簡易判決處刑，改依通常程序為第1 審之審判
，判決如下：
    主  文
原判決撤銷。
甲○○連續施用第二級毒品，處有期徒刑捌月。扣案之殘留第二
級毒品甲基安非他命之殘渣袋伍個、吸食器壹組、玻璃球壹個及
吸管壹支，均沒收銷燬之。
    事  實
一、甲○○前於民國91年間因施用第2 級毒品案件，經本院以91
    年度毒聲字第6418號裁定送勒戒處所觀察、勒戒後，認無繼
    續施用毒品之傾向，於92年1 月12日觀察勒戒執行完畢釋放
    ，且經臺灣高雄地方法院檢察署檢察官於92年1 月13日以91
    年度毒偵緝字第700 號為不起訴處分確定。詎其不知悔改，
    明知甲基安非他命業經公告為毒品危害防制條例第2 條第2
    項所列管之第2 級毒品，不得非法持有、施用，復基於施用
    第2 級毒品甲基安非他命之概括犯意，於前揭觀察、勒戒執
    行完畢釋放後5 年內，自93 年2月中旬某日起至93年9 月9
    日晚上8 時許止，分別在臺南縣六甲鄉○○村○○街路旁處
    、臺南市○○○路路旁處或臺南縣市○○○○○路邊停車，
    將甲基安非他命以玻璃球隔熱燒烤吸食煙霧之方式，平均每
    1 日施用1 次，連續施用第2 級毒品甲基安非他命多次。嗣
    經警方分別(一)於93年4 月27日通知其至警局中採尿且於當日
    晚上7 時30分採尿送驗；(二)於93年9 月9 日晚上8 時20分，
    在臺南縣六甲鄉○○村○○街92號前據報臨檢查獲，並扣得
    殘留有第2 級毒品甲基安非他命之殘渣袋5 個、吸食器1 組
    、玻璃球1 個及吸管1 支，且於93年9 月9 日晚上10時15分
    採尿送驗後，始知上情。
二、案經臺南縣警察局麻豆分局報請臺灣臺南地方法院檢察署呈
    請臺灣高等法院檢察署檢察長核轉臺灣高雄地方法院檢察署
    檢察官聲請逕以簡易判決處刑及高雄縣警察局仁武分局報請
    臺灣高雄地方法院檢察署檢察官移送併案審理。
    理  由
一、訊據被告對其於上揭時、地連續施用第 2級毒品甲基安非他
    命之事實，於本院審理時（參見本院94年7 月1 日審判筆錄
    ）坦承不諱，且有扣案之殘渣袋5 個、吸食器1 組、玻璃球
    1 個及吸管1 支，經送驗後，均係呈殘留有第2 級毒品甲基
    安非他命之陽性反應，此有高雄醫學大學附設中和紀念醫院
    94年2 月1 日報告編號9401—703 號至705 號；內政部警政
    署刑事警察局94年1 月7 日刑鑑字第0930213893號鑑驗通知
    書各1 紙（參見原審卷宗第15頁至第17頁、第26頁）附卷可
    稽。另查：
  (一)被告係分別於93年4 月27日晚上7 時30分、同年9 月9 日晚
    上10時15分經臺灣高雄地方法院檢察署委託警方採集被告尿
    液送驗結果，均呈甲基安非他命陽性反應，此有臺灣檢驗
    科技股份有限公司93年5 月19日報告編號KＺ000000000000號
    濫用藥物尿液檢驗報告及尿液採證檢驗對照表（參見高雄縣
    警察局仁武分局94年3 月12日高縣仁警刑移字第0940000247
    號卷宗第6 、7 頁）各1 紙；臺南縣衛生局93年10月1 日
    尿液檢驗成績書及偵辦刑案採證涉嫌人尿液送驗名冊（參見
    臺灣臺南地方法院檢察署93年度毒偵字第1753號卷宗第24、
    25頁）、高雄醫學大學附設中和紀念醫院94年3 月15日報告
    編號9403—104 號濫用藥物尿液檢驗報告（參見原審卷宗第
    33頁）各1 紙附卷可稽，足見被告確有施用第2 級毒品甲基
    安非他命之事實。
  (二)按甲基安非他命經口服投與後，約70% 於24小時內自尿液中
    排出，其尿液內甲基安非他命成分之檢出，與其投與甲基安
    非他命方式、投與量、個人體質、採尿時間、檢測儀器之精
    密有關，通常採尿液是否呈陽性反應，應以投與後24小時所
    採為宜，此業經行政院衛生署藥物食品檢驗局以（）藥檢
    壹字第044942號函釋明確。是依上開說明，佐以被告前揭尿
    液檢驗報告及濫用毒品之成癮性，被告自白於前揭時間，有
    連續施用第2 級毒品甲基安非他命多次等語，核與前揭事證
    相符，應堪採信。
  (三)另犯毒品危害防制條例第10條施用第2 級毒品之罪者，檢察
    官應先將被告送勒戒處所觀察、勒戒，經觀察、勒戒後，認
    無繼續施用毒品傾向者，應由檢察官為不起訴之處分，且經
    觀察、勒戒執行完畢釋放後，5 年內再犯第10條之罪，檢察
    官應依一般刑事訴訟程序予以起訴論罪科刑，此觀諸毒品危
    害防制條例第20條第1 項、第2 項、第23條第2 項前段規定
    自明。經查，被告前於91年間因施用第2 級毒品案件，經本
    院以91 年 度毒聲字第6418號裁定送勒戒處所觀察、勒戒後
    ，認無繼續施用毒品之傾向，於92年1 月12日觀察勒戒執行
    完畢釋放，且經臺灣高雄地方法院檢察署檢察官於92年1 月
    13日以91年度毒偵緝字第700 號為不起訴處分確定等情之事
    實，此有臺灣高等法院被告全國前案紀錄表、本院被告院內
    索引卡紀錄表、臺灣高雄地方法院檢察署刑案資料查註紀錄
    表各1 紙附卷可參。被告前既曾因施用毒品案件，經觀察、
    勒戒後，復因施用毒品，其於前開觀察、勒戒執行完畢釋放
    後5 年內，再犯本案施用毒品罪，依毒品危害防制條例第23
    條第2 項之規定，屬應依法論罪科刑之行為，依前開說明，
    本案被告上開所為，係於前揭觀察勒戒執行完畢釋放後5年
    內，再犯毒品危害防制條例第10條第2 項施用第2 級毒品罪
    ，本案事證明確，被告上開犯行洵堪認定。
二、按甲基安非他命為毒品危害防制條例第 2條第2項第2款所明
    定之第2級毒品。核被告所為，係犯同條例第10條第2項之施
    用第2級毒品罪。被告持有第2級毒品進而施用，持有之低度
    行為為施用之高度行為所吸收，不另論持有毒品之罪。其先
    後多次施用第 2級毒品甲基安非他命，時間緊接，犯罪構成
    要件相同，顯係基於概括犯意為之，應依刑法第56條之規定
    ，論以一罪，並加重其刑。另併案部分（94年度毒偵字第
    27 69 號）雖未據起訴，然該部分與檢察官聲請逕以簡易判
    決處刑部分（93年度毒偵字第7798號），具有連續犯之裁判
    上一罪關係；又被告於本院審理中自白93年2 月中旬某日
    起至93年9 月9 日晚上8 時許止，連續施用第2 級毒品甲基
    安非他命多次，依刑事訴訟法第267 條之規定，均應為起訴
    效力所及，本院自應併予審究。
三、被告犯罪事證既已明確，原審予以論罪科刑，固非無見。惟
    原審僅就被告自93年7 月8 日起同年9 月8 日晚上10許止，
    連續施用第2 級毒品甲基安非他命數次之犯行論罪科刑，未
    論及事實欄所載之其餘犯罪事實，尚有未洽，自應由本院將
    原判決撤銷改判。爰審酌被告前因施用毒品案件經觀察、勒
    戒執行完畢釋放後，仍未能徹底戒絕毒品，復犯本案施用毒
    品罪且平均每1 日施用毒品1 次次數頻繁，顯見其無戒毒悔
    改之意，惟念其施用毒品乃自戕一己之身體健康，尚未對他
    人造成危害，且犯後已坦承犯行，態度良好等一切情狀，量
    處如主文第2 項所示之刑。
四、至扣案之殘渣袋5 個因殘留甲基安非他命殘渣，該殘渣已無
    從與包裝袋剝離，應屬違禁物，不問是否屬與犯人所有與否
    ，依毒品危害防制條例第18條第1 項前段規定，併予宣告沒
    收銷燬之；另扣案之吸食器1 組、玻璃球1 個及吸管1 支，
    經送驗後，亦均係呈殘留有第2 級毒品甲基安非他命陽性反
    應，已如前述，然業已無法與第2 級毒品甲基安非他命析離
    ，應屬違禁物，不問是否屬與犯人所有與否，依毒品危害防
    制條例第18條第1 項前段規定，均併予宣告沒收銷燬之。至
    鑑驗所耗損之毒品，既已費失，自無庸宣告沒收銷燬，附此
    敘明。
五、按檢察官聲請以簡易判決處刑之案件，經法院認為有第 451
    條之1第4項但書之情形者，應適用通常訴訟程序審判之，刑
    事訴訟法第 452條定有明文；且對於簡易判決之上訴，準用
    刑事訴訟法第3編第1章及第2章之規定。管轄第2審之地方法
    院合議庭受理簡易判決上訴案件，應依通常程序審理。其認
    案件有刑事訴訟法第 452條之情形者，應撤銷原判決，逕依
    通常程序為第 1審判決，法院辦理刑事訴訟簡易程序案件應
    行注意事項第14項亦有規定；查本案本院於審判中發現被告
    尚有其他具裁判上一罪即併案部分之犯罪事實，不宜量處 6
    月以下之有期徒刑，足認檢察官之聲請簡易判決處刑為不適
    當，而有刑事訴訟法第451條之1第4項但書第2款之情形，依
    前揭法律規定，應由本院合議庭逕依通常程序審理後，而為
    第 1審之判決，檢察官或被告如不服本判決，仍得於法定上
    訴期間內，向管轄之第2審法院提起上訴，附此敘明。
據上論斷，應依刑事訴訟法第455條之1第 1項、第3項、第452條
、第451條之1第4項但書第2款、第369條第 1項前段、第364條、
第299條第1項前段，毒品危害防制條例第10條第2項、第18條第1
項前段，刑法第11條、第56條，判決如主文。
本案經檢察官林敏惠到庭執行職務。
中　　華　　民　　國　　94　　年　　7 　　月　　19　　日
                  鳳山刑事第3庭審判長法官 張桂美
                               法      官 莊珮君
                               法      官 唐中興
以上證明與原本無異。
如不服本判決，應於判決送達後10日內，向本院提出上訴狀。
                               書  記  官 顏宗貝
中　　華　　民　　國　　94　　年　　7 　　月　　19　　日
附錄本案判決論罪科刑法條：
毒品危害防制條例第10條
施用第1級毒品者，處6月以上5年以下有期徒刑。
施用第2級毒品者，處3年以下有期徒刑。
